# 新收入准则下，应收账款与合同资产如何计提坏账

提问人：峰风哈lin 时间：2020-02-19 16:54:51
请教陈版及各位老师：
（ 1 ）A公司与B公司签署 2 份销售合同，其中一份合同尚未交付但已预收款 60 万，另一份合同已交付且达到合同收款条件即应收款 50 万；原收入准则下，对于A公司而言，对B客户的预收款 60 万，应收款 50 万，应收与预收款按净额列示，报表上预收款填报 10 万，不需预计坏账准备；新收入准则下，准则只提到合同资产与合同负债按净额列示，这样A公司对B客户的应收账款 50 万，合同负债 60 万，应收账款与合同负债是否可以按净额列示不用计提坏账？还是不能按净额列示要对应收款 50 万计提一定比例的坏账？
（ 2 ）新收入准则下，合同资产减值准备的坏账损失率如何获取，参照应收账款的坏账损失率？

回答人：chenyiwei
1 、新准则下的应收账款一般不能与同一合同的合同负债相抵列列报，所以“不能按净额列示要对应收款 50 万计提一定比例的坏账”。
2 、由于合同资产与应收账款存在延续性，合同资产的收款条件（时间除外）满足后即可转为应收账款，所以这两者应作为一个整体考虑，适用同样的减值模型。